【裁判字號】    92,台上,1054
【裁判日期】    920306
【裁判案由】    準強盜
【裁判全文】
最高法院刑事判決                              九十二年度台上字第一０五四號
    上  訴  人  甲○○
右上訴人因準強盜案件，不服台灣高等法院高雄分院中華民國九十一年十二月十二日
第二審判決（九十一年度上訴字第一七一九號，起訴案號：台灣高雄地方法院檢察署
八十九年度偵字第二六三七五號），提起上訴，本院判決如左：
    主  文
上訴駁回。
    理  由
按刑事訴訟法第三百七十七條規定，上訴於第三審法院，非以判決違背法令為理由，
不得為之。是提起第三審上訴，應以原判決違背法令為理由，係屬法定要件。如果上
訴理由狀並未依據卷內訴訟資料，具體指摘原判決不適用何種法則或如何適用不當，
或所指摘原判決違法情事，顯與法律規定得為第三審上訴理由之違法情形，不相適合
時，均應認其上訴為違背法律上之程式，予以駁回。本件原判決維持第一審論處上訴
人甲○○加重準強盜未遂罪刑之判決，駁回其在第二審之上訴。已詳認定犯罪事實
之依據及憑以認定之理由，並對上訴人否認犯罪之辯詞，如何不足採信，均已依據卷
內資料予以指駁及說明，從形式上觀察，原判決並無違背法令情形。按事實之認定及
證據之取捨，乃屬事實審法院之職權，證人等所為供述及合法調查所得之證據，何者
為可採，事實審法院本得參酌其他相關證據為自由之判斷，苟無違反經驗法則或論理
法則，自難指為違法。原判決依憑被害人洪國順於警訊、偵查、一審及原審之指訴，
證人林泳佐於一審時之證述，證人即當時查獲上訴人之警員陳國安、王諮民於偵查時
之證述，並有林進興醫院診斷書、病歷表等影本各一份、內政部警政署刑事警察局鑑
驗書一紙附卷可稽，及其他調查證據取捨之結果（見原判決理由二），認定上訴人確
有本件加重準強盜未遂罪犯行，摒棄不採上訴人所為有利之辯詞，經核其證據之取捨
及證明力之判斷於法均無不合。上訴意旨謂伊係受被害人之羞辱，才基於毀損之犯意
，砸毀被害人之自用小客車，卻被其誣陷行竊，且在被害人洪國順之車內亦無伊之指
紋，更足以證明並無竊盜行為等語，係就原判決理由二已詳為論斷與說明之事項，再
為事實上爭執，殊非適法之第三審上訴理由。次按刑事訴訟法第三百七十九條第十款
所謂應於審判期日調查之證據，必須該證據確與待證事實有重要關係，就其案情委有
調查之必要者而言。本件事證已臻明確，原審未就被害人受傷部分究係美工刀造成抑
或活動板手造成等情為無益之調查，自不得指為調查未盡，被害人就凶器為何？因事
出突然，未能指證明確，自有可能，不能因而否認其指訴之憑信性。其餘上訴意旨徒
憑己意，對原審認事用法職權之適法行使，任意指摘，顯與法定上訴第三審之形式要
件不符，其上訴違背法律上之程式，應予駁回。
據上論結，應依刑事訴訟法第三百九十五條前段，判決如主文。
中      華      民      國    九十二    年      三      月      六      日
                              最高法院刑事第五庭
                                  審判長法官  謝  家  鶴
                                        法官  洪  文  章
                                        法官  花  滿  堂
                                        法官  陳  世  淙
                                        法官  洪  佳  濱
      右正本證明與原本無異
                                              書  記  官
中      華      民      國    九十二    年      三      月     十九     日


司法院資訊處製作；財團法人民間司法改革基金會備份。
